---
title: "UAS"
author: "Lenka Miková"
format: html
editor: visual
---

# Basics
## GCP

GSP (Ground Control Point) jsou body na zemském povrchu s přesně známými souřadnicemi, které se využívají pro georeferencování dat získaných zejména v letecké fotogrammetrii a při zpracování dronových snímků pomocí SfM.

Jedná se o místa, jenž jsou fyzicky označena (terčem nebo křížem), jejich přesná poloha (X, Y, Z) je určena pomocí přesného geodetického měření (GPS/GNSS). Body jsou rozmístěny rovnoměrně v oblasti zájmu, měly by být viditelné na vícero snímcích a souřadnice těchto bodů se vkládají do zpracovatelského SW. Přínosem GCP je výrazné zvýšení absolutní prostorové přesnosti výsledného modelu i ortofotomapy.

## SfM

SfM (Structure for Motion) je fotogrammetrická metoda určená k rekonstrukci trojrozměrné struktury z dvourozměrných obrazů, typicky fotografií pořízených z různých úhlů a pozic.

Princip spočívá v tom, že specializovaný SW automaticky vyhledá společné znaky (body, rysy) na jednotlivých snímcích, odhaduje pozici a orientaci kamery pro každý snímek, a následně z těchto informací vybduje 3D model povrchu nebo objektu.

```{r}
1 + 1
```

You can add options to executable code like this

```{r}
#| echo: false
2 * 2
```

The `echo: false` option disables the printing of code (only output is displayed).


